# 限制性股票行权

提问人：wx_6160292c64e2 时间：2023-07-05 18:33:
请教陈版主：
问题：A公司限制性股票满足业绩条件后行权，原先等待期内确认的递延所得税资产是否需要冲回？并且，当时确认递延所得税资产的时候，确认了递延所得税费用和资本公积，请问冲回时，也需要冲回资本公积吗？

回答人：chenyiwei
限制性股票满足业绩条件后行权时，即此前该项递延所得税资产确认所依据的暂时性差异转回。因此该项递延所得税资产也需要相应转回。同时就本期实际行权时可税前扣除的金额调整当期所得税费用、资本公积（如有）和应交所得税。
相关案例可参考《计学撮要 2013 》中的专题“我国居民企业实行股权激励计划有关企业所得税的会计处理问题”。